臺灣高雄地方法院刑事判決　　　　　　100年度簡上字第614號
上　訴　人　臺灣高雄地方法院檢察署檢察官
被　　　告　李俊毅
上列上訴人因被告詐欺案件，不服本院高雄簡易庭100 年度簡字
第5360號所為第一審判決（偵查案號：臺灣高雄地方法院檢察署
100 年度偵字第4139號），及移送併辦（臺灣高雄地方法院檢察
署100年度偵字第24737號）提起上訴，本院管轄之第二審合議庭
判決如下：
    主  文
原判決撤銷。
李俊毅幫助犯詐欺取財罪，處有期徒刑肆月，如易科罰金，以新
台幣壹仟元折算壹日。緩刑參年，並應履行如附表二所示之內容
。
    事  實
一、李俊毅明知個人在金融機構帳戶之存摺、提款卡係供帳戶名
    義人自己使用之重要理財工具，關係個人財產、信用之表徵
    ，且可預見如將存摺、提款卡及密碼等資料交付他人使用，
    極易被利用為與財產有關之犯罪工具，一般人取得他人帳戶
    資料之目的在於取得贓款及掩飾犯行不易遭人追查，竟基於
    縱所提供之金融機構帳戶資料被作為詐欺取財之用，亦不違
    背其本意之不確定幫助犯意，於民國99年11月30日，在高雄
    市前鎮區某超商前，將其所有之臺灣中小企業銀行（下稱臺
    灣企銀）九如分行帳號00000000000 號、高雄銀行灣內分行
    帳號000000000000號、玉山商業銀行（下稱玉山銀行）鳳山
    分行帳號0000000000000 號、華南商業銀行（下稱華南銀行
    ）高雄桂林分行帳號000000000000號、永豐商業銀行（下稱
    永豐銀行）北高雄分行帳號00000000000000號等5 帳號之存
    摺及提款卡（均含密碼），交付予真實姓名年籍不詳之詐騙
    集團成員，而容任其所屬之詐騙集團成員使用上開帳戶遂行
    犯罪。嗣該詐騙集團成員取得上開帳戶資料後，即共同基於
    意圖為自己不法所有之犯意聯絡，於99年12月2、3日，陸續
    撥打電話予附表一所示之堵莉庭等14人，佯為網路購物服務
    人員，誆稱：先前網路購物誤設定為分期付款，造成帳戶會
    持續扣款云云，復佯為銀行行員來電，誆稱：要至自動櫃員
    機前操作取消扣款云云，致堵莉庭等人陷於錯誤，前往自動
    櫃員機依詐騙集團成員指示操作，而分於附表一編號1 至14
    所示時間，轉帳或現金存入附表一編號1 至14所示之金額，
    至李俊毅上開臺灣企銀九如分行、高雄銀行灣內分行、玉山
    銀行鳳山分行、華南銀行高雄桂林分行、永豐銀行北高雄分
    行等帳戶內，旋即遭提領一空。嗣因堵莉庭等人發覺有異，
    始報警循線查獲。
二、案經高雄市政府警察局三民第二分局、前鎮分局報告臺灣高
    雄地方法院檢察署檢察官偵查起訴及移送併辦。
    理  由
一、證據能力：按被告以外之人（包括證人、鑑定人、告訴人、
    被害人及共同被告等）於審判外之陳述雖不符刑事訴訟法第
    159條之1至之4等4條之規定，而經當事人於審判程序同意作
    為證據，法院審酌該言詞陳述或書面陳述作成時之情況，認
    為適當者，亦得為證據；當事人、代理人或辯護人於法院調
    查證據時，知有刑事訴訟法第159條第1項不得為證據之情形
    ，而未於言詞辯論終結前聲明異議者，視為有前項之同意，
    同法第159條之5定有明文。查以下本判決引用之證人於審判
    外之言詞或書面陳述，性質上雖屬傳聞證據，惟公訴人、被
    告於本院審理時均不爭執其證據能力，且經本院審理時予以
    提示並告以要旨，經公訴人、被告表示意見，均未於言詞辯
    論終結前聲明異議，本院審認上開證據作成時之情況，應無
    違法取證或不當情事，與本案待證事實間復具有相當之關聯
    性，以之作為證據應屬適當，依刑事訴訟法第159條之5規定
    ，自有證據能力，合先敘明。
二、實體上之認定：
    訊據被告李俊毅於原審100年8月10日準備程序（本院卷一第
    15頁）及本院審理中（本院卷二第51頁）就上開事實均坦承
    不諱，核與被害人堵莉庭、黃家柔、鄭博彥、游碧月、徐奕
    雯、朱昇龍、黃慧玲、陳文良、闕絹綾、許哲嘉、夏志惠、
    黃美瑄、林詩涵於警詢中指述（警卷第15至17頁、23至25頁
    、29至31頁、35至39頁、43至44頁、47至49頁、53至57頁、
    61至65頁、69至71頁、75至79頁、83至85頁、89至91頁、影
    一卷第483至486頁）、及證人喻柔甄於警詢中證述（警卷第
    95至97頁）之情節相符，並有如附表一編號1 至14所示之自
    動櫃員機交易明細表13紙、被告所有上開臺灣企銀九如分行
    、高雄銀行灣內分行、玉山銀行鳳山分行、華南銀行高雄桂
    林分行、永豐銀行北高雄分行帳戶之開戶資料及交易明細表
    5 份，及臺灣高雄地方法院刑事審查庭刑事案件移付調解簡
    要紀錄（本院卷一第48至49頁）、100年8 月31日調解筆錄2
    紙（本院卷一第52至54頁）、100年11月16日和解筆錄1紙（
    本院卷二第35頁）、內政部警政署反詐騙諮詢專線紀錄表一
    份（影二卷第63至64頁）在卷可佐，堪信被告上開自白與事
    實相符。本件事證明確，被告幫助詐欺犯行洵堪認定。
三、論罪科刑：
(一)核被告李俊毅所為，係犯刑法第30條第1項前段、第339條第
    1項之幫助詐欺取財罪。被告以一提供上開5帳戶之存摺、提
    款卡（含密碼）之幫助行為，幫助詐欺集團成員分別詐取附
    表編號1 至14所示被害人堵莉庭等14人之財物，係一行為觸
    犯數幫助詐欺取財之罪名，為同種想像競合犯，僅論以一罪
    。又被告幫助他人犯詐欺取財罪，應依同法第30條第2 項之
    規定，按正犯之刑減輕之。
(二)原審以被告罪證明確，予以論罪科刑並諭知緩刑，固非無見
    。惟原審僅就被告應履行與被害人黃家柔、黃慧玲、許哲嘉
    、黃美瑄調解成立之內容部分諭知為緩刑之條件，而未及審
    酌被告嗣後亦與被害人朱昇龍達成和解等情（詳後述），且
    就被告所涉幫助詐欺犯行之移送併辦部分（臺灣高雄地方法
    院檢察署100年度偵字第24737號），與本件經檢察官聲請簡
    易判決處刑且經判決有罪部分，係屬同一犯罪事實之同一案
    件，具有想像競合犯之裁判上一罪關係，復經檢察官移送併
    案審理，依審判不可分原則，本院自應併予審理，原審未及
    審酌被告上開嗣後另與被害人朱昇龍達成和解情事、及經移
    送併辦之幫助詐欺取財犯行，均容有未恰。上訴意旨雖認被
    告僅與5 名被害人達成和解，且未依約履行與被害人許哲嘉
    和解之內容，顯然毫無悔意，原審予以緩刑之宣告有欠妥當
    云云，惟按關於刑之量定，係實體法上賦予法院得為自由裁
    量之事項，倘其未有逾越法律所規定之範圍，或濫用其權限
    ，即不得任意指摘為違法，況查被害人許哲嘉雖具狀表示被
    告未依約履行等語，但嗣於本院100 年11月16日準備程序中
    則到庭供稱：伊向檢察官聲請提起上訴後，已收到被告的賠
    償金額等語（本院卷二第30頁）；被害人朱昇龍亦於本院10
    0年11月16日準備程序中與被告達成和解，此有和解筆錄1紙
    在卷可佐（本院卷二第35頁），足見被告確有悔悟之心，檢
    察官上訴雖無理由，惟原審判決既有上開可議之處，自應由
    本院管轄之第二審合議庭予以撤銷改判。
(三)爰審酌被告提供提供上開5 銀行帳戶供詐欺集團成員使用，
    助長詐欺集團財產犯罪之風氣，致本案被害人堵莉庭等14人
    受騙而匯款，實為當今社會層出不窮之詐財事件所以發生之
    根源，造成社會互信受損，擾亂金融交易往來秩序，影響層
    面甚大，且亦因被告提供上開銀行帳戶之行為，使執法人員
    難以追查該詐騙集團之真實身分，減少遭查獲之風險，有助
    長犯罪之虞，考量被告於本院審理中坦認犯行，且已於原審
    及本院審理中與被害人陳文良、黃家柔、黃慧玲、許哲嘉、
    黃美瑄、朱昇龍等6 人達成和解，其中除被害人陳文良部分
    之和解金額新臺幣（下同）2,510元已給付完畢外，其餘5人
    則約定以分期方式給付（和解內容詳見上開100年8月31日調
    解筆錄、100 年11月16日和解筆錄）等情，兼衡其前科素行
    、犯罪動機、目的、手段、犯罪所生危害等一切情狀，量處
    如主文所示之刑，且審酌本件犯罪情節及被告之智識、教育
    程度等情，諭知易科罰金之折算標準，以資懲儆。
(四)又被告於此之前，未曾因故意犯罪受有期徒刑以上刑之宣告
    ，有臺灣高等法院被告前案紀錄表1 紙附卷可稽，素行尚稱
    良好，其因一時失慮而觸犯刑章，且已與部分被害人達成和
    解乙節，業如前述，堪認被告應有反省悔悟之心，諒其經此
    偵、審程式及科刑判決後，應知所警惕，信無再犯之虞，本
    院因認前開之刑以暫不執行為當，爰依刑法第74條第1 項第
    1款規定宣告緩刑3年，以啟自新。另為兼顧被害人之利益，
    確保被告履行與已達成和解之被害人黃家柔、黃慧玲、許哲
    嘉、黃美瑄、朱昇龍等5人間和解內容，爰依刑法第74條第2
    項第3 款規定及參考其等和解條件，於緩刑期間課予被告應
    履行如附表二所示即其與被害人黃家柔、黃慧玲、許哲嘉、
    黃美瑄、朱昇龍等5人和解內容之負擔。
四、又被告合法傳喚，無正當之理由不到庭者，得不待其陳述，
    逕行判決，刑事訴訟法第371 條定有明文。本件被告李俊毅
    經本院於100 年12月21日送達再開辯論裁定及審判程序傳票
    在案，有被告個人基本資料查詢結果、臺灣高等法院在監在
    押全國紀錄表、本院送達證書各1 紙在卷可稽，被告業經合
    法傳喚，惟無正當理由未到庭，爰不待其陳述，逕行判決，
    並此敘明。
據上論斷，應依刑事訴訟法第455條之1第1項、第3項、第36 9條
第1項中段、第364條、第299條第1項前段、第371條，刑法第339
條第1項、第55條、第30條第1項前段、第2項、第41條第1項前段
、第74條第1 項第1款、第2項第3款，刑法施行法第1條之1第1項
、第2項前段，判決如主文。
本案經檢察官李茂增到庭執行職務。
中    華    民    國   100    年    12    月    30    日
                  刑事第二庭  審判長法  官  李政庭
                                    法  官  施盈志
                                    法  官  洪韻婷
以上正本證明與原本無異。
本件不得上訴。
中    華    民    國   101    年    1     月    2     日
                                    書記官  莊永利
附表一：
   ┌──┬───┬───────┬─────┬────┬──────────┐
   │編號│被害人│轉 帳 時 間   │轉帳金額  │匯入帳戶│證據                │
   ├──┼───┼───────┼─────┼────┼──────────┤
   │ 1  │堵莉庭│99年12月4日凌 │2萬6123元 │臺灣企銀│被害人堵莉庭於警詢中│
   │    │      │晨0時26分許   │          │九如分行│之證述（警卷第15至17│
   │    │      │              │          │00000000│頁）、台新銀行自動櫃│
   │    │      │              │          │364號   │員機交易明細表影本（│
   │    │      │              │          │        │警卷第21頁）、臺灣中│
   │    │      │              │          │        │小企業銀行九如分行  │
   │    │      │              │          │        │99 年12月27日九九九 │
   │    │      │              │          │        │如字第1141號函附件帳│
   │    │      │              │          │        │號00000000000李俊毅 │
   │    │      │              │          │        │開戶資料及99年12月份│
   │    │      │              │          │        │交易明細表（警卷第99│
   │    │      │              │          │        │至105頁）           │
   ├──┼───┼───────┼─────┼────┼──────────┤
   │ 2  │黃家柔│99年12月3日22 │2萬9989元 │臺灣企銀│被害人黃家柔於警詢中│
   │    │      │時38分許      │          │九如分行│之證述（警卷第23至25│
   │    │      ├───────┼─────┤00000000│頁）、土地銀行自動櫃│
   │    │      │99年12月4日凌 │2萬9989元 │364號   │員機交易明細表影本、│
   │    │      │晨0時17分許   │          │        │中國信託自動櫃員機交│
   │    │      │              │          │        │易明細表影本各1紙（ │
   │    │      │              │          │        │警卷第27頁）、臺灣中│
   │    │      │              │          │        │小企業銀行九如分行99│
   │    │      │              │          │        │年12月27日九九九如字│
   │    │      │              │          │        │第1141號函附件帳號  │
   │    │      │              │          │        │00000000000李俊毅開 │
   │    │      │              │          │        │戶資料及99年12月份交│
   │    │      │              │          │        │易明細表（警卷第99至│
   │    │      │              │          │        │105頁）             │
   │    │      │              │          │        │                    │
   ├──┼───┼───────┼─────┼────┼──────────┤
   │ 3  │鄭博彥│99年12月3日17 │2萬9989元 │高雄銀行│鄭博彥於警詢中之證述│
   │    │      │時25分許      │          │灣內分行│（警卷第29  至31頁）│
   │    │      │              │          │00000000│、郵政自動櫃員機交易│
   │    │      │              │          │7225號  │明細表影本（警卷第33│
   │    │      │              │          │        │頁）、高雄銀行灣內分│
   │    │      │              │          │        │行99年12月23日高銀灣│
   │    │      │              │          │        │內密字第09900051號函│
   │    │      │              │          │        │附件帳號000000000000│
   │    │      │              │          │        │李俊毅開戶資料及交易│
   │    │      │              │          │        │查詢清單（警卷第107 │
   │    │      │              │          │        │至113頁）           │
   │    │      │              │          │        │                    │
   ├──┼───┼───────┼─────┼────┼──────────┤
   │ 4  │游碧月│99年12月3日19 │4507元    │高雄銀行│被害人游碧月於警詢中│
   │    │      │時55分許      │          │灣內分行│之證述（警卷第35至39│
   │    │      │              │          │00000000│頁）、郵政自動櫃員機│
   │    │      │              │          │7225號  │交易明細表影本（警卷│
   │    │      │              │          │        │第41頁）、高雄銀行灣│
   │    │      │              │          │        │內分行99年12月23日高│
   │    │      │              │          │        │銀灣內密字第09900051│
   │    │      │              │          │        │號函附件帳號00000000│
   │    │      │              │          │        │7225李俊毅開戶資料及│
   │    │      │              │          │        │交易查詢清單（警卷第│
   │    │      │              │          │        │107至113頁）        │
   │    │      │              │          │        │                    │
   ├──┼───┼───────┼─────┼────┼──────────┤
   │ 5  │徐奕雯│99年12月3日21 │5678元    │高雄銀行│被害人徐奕雯於警詢中│
   │    │      │時15分許      │          │灣內分行│之證述（警卷第43至44│
   │    │      │              │          │00000000│頁）、台新銀行自動櫃│
   │    │      │              │          │7225號  │員機交易明細表影本（│
   │    │      │              │          │        │警卷第45頁）、高雄銀│
   │    │      │              │          │        │行灣內分行99年12月23│
   │    │      │              │          │        │日高銀灣內密字第    │
   │    │      │              │          │        │09900051號函附件帳號│
   │    │      │              │          │        │000000000000李俊毅開│
   │    │      │              │          │        │戶資料及交易查詢清單│
   │    │      │              │          │        │（警卷第107至113頁）│
   ├──┼───┼───────┼─────┼────┼──────────┤
   │ 6  │朱昇龍│99年12月3日19 │2萬4629元 │高雄銀行│被害人朱昇龍於警詢中│
   │    │      │時38分許      │          │灣內分行│之證述（警卷第47至49│
   │    │      │              │          │00000000│頁）、中國信託自動櫃│
   │    │      │              │          │7225號  │員機交易明細表影本（│
   │    │      │              │          │        │警卷第51頁）、高雄銀│
   │    │      │              │          │        │行灣內分行99年12月23│
   │    │      │              │          │        │日高銀灣內密字第    │
   │    │      │              │          │        │09900051號函附件帳號│
   │    │      │              │          │        │000000000000李俊毅開│
   │    │      │              │          │        │戶資料及交易查詢清單│
   │    │      │              │          │        │（警卷第107至113頁）│
   │    │      │              │          │        │                    │
   ├──┼───┼───────┼─────┼────┼──────────┤
   │ 7  │林詩涵│99年12月3日19 │4050元    │高雄銀行│被害人林詩涵於警詢中│
   │    │      │時45分許      │          │灣內分行│之證述（影一卷第483 │
   │    │      │              │          │00000000│至486頁）、郵政自動 │
   │    │      │              │          │7225號  │櫃員機交易明細表影本│
   │    │      │              │          │        │（影一卷第489頁）、 │
   │    │      │              │          │        │高雄銀行灣內分行99  │
   │    │      │              │          │        │年12月23日高銀灣內密│
   │    │      │              │          │        │字第09900051號函附件│
   │    │      │              │          │        │帳號000000000000李俊│
   │    │      │              │          │        │毅開戶資料及交易查詢│
   │    │      │              │          │        │清單（警卷第107至113│
   │    │      │              │          │        │頁）                │
   ├──┼───┼───────┼─────┼────┼──────────┤
   │ 8  │黃慧玲│99年12月3日21 │2萬9988元 │玉山銀行│被害人黃慧玲於警詢中│
   │    │      │時52分許      │          │鳳山分行│之證述（警卷第53至57│
   │    │      │              │          │00000000│頁）、證人喻柔甄於警│
   │    │      │              │          │194764號│詢中之證述（警卷第95│
   │    │      │              │          │        │至97頁）、第一銀行自│
   │    │      │              │          │        │動櫃員機交易明細表（│
   │    │      │              │          │        │警卷第59頁）、玉山銀│
   │    │      │              │          │        │行鳳山分行99年12月30│
   │    │      │              │          │        │日玉山鳳字第09912240│
   │    │      │              │          │        │11號函附件存戶帳號  │
   │    │      │              │          │        │0000000000000戶名李 │
   │    │      │              │          │        │俊毅開戶資料及99年  │
   │    │      │              │          │        │12月份交易明細表影本│
   │    │      │              │          │        │（警卷第115至123頁）│
   │    │      │              │          │        │                    │
   │    │      │              │          │        │                    │
   ├──┼───┼───────┼─────┼────┼──────────┤
   │ 9  │陳文良│99年12月3日22 │2510元    │玉山銀行│被害人陳文良於警詢中│
   │    │      │時14分許      │          │鳳山分行│之證述（警卷第61至65│
   │    │      │              │          │00000000│頁）、郵政自動櫃員機│
   │    │      │              │          │194764號│交易明細表影本（警卷│
   │    │      │              │          │        │第67頁）、玉山銀行鳳│
   │    │      │              │          │        │山分行99年12月30日玉│
   │    │      │              │          │        │山鳳字第0991224011號│
   │    │      │              │          │        │函附件存戶帳號      │
   │    │      │              │          │        │0000000000000戶名李 │
   │    │      │              │          │        │俊毅開戶資料及99年12│
   │    │      │              │          │        │月份交易明細表影本（│
   │    │      │              │          │        │警卷第115至123頁）  │
   │    │      │              │          │        │                    │
   ├──┼───┼───────┼─────┼────┼──────────┤
   │ 10 │闕絹綾│99年12月3日19 │2萬2748元 │華南銀行│被害人闕絹綾於警詢中│
   │    │      │時29分許      │          │高雄桂林│之證述（警卷第69至71│
   │    │      │              │          │分行7652│頁）、郵政自動櫃員機│
   │    │      │              │          │00000000│交易明細表影本（警卷│
   │    │      │              │          │號      │第73頁）、華南商業銀│
   │    │      │              │          │        │行高雄桂林分行99年12│
   │    │      │              │          │        │月23日（99）華桂存字│
   │    │      │              │          │        │第0199號函附件帳號  │
   │    │      │              │          │        │008-000000000000存戶│
   │    │      │              │          │        │李俊毅開戶資料及99年│
   │    │      │              │          │        │12月份交易明細表影本│
   │    │      │              │          │        │（警卷第125至135頁）│
   │    │      │              │          │        │                    │
   ├──┼───┼───────┼─────┼────┼──────────┤
   │11  │許哲嘉│99年12月3日20 │2萬2016元 │華南銀行│被害人許哲嘉於警詢中│
   │    │      │時27分許      │          │高雄桂林│之證述（警卷第75至79│
   │    │      │              │          │分行7652│頁）、彰化銀行自動櫃│
   │    │      │              │          │00000000│員機交易明細表影本（│
   │    │      │              │          │號      │警卷第81頁）、華南商│
   │    │      │              │          │        │業銀行高雄桂林分行99│
   │    │      │              │          │        │年12月23日（99）華桂│
   │    │      │              │          │        │存字第0199號函附件帳│
   │    │      │              │          │        │號008-000000000000存│
   │    │      │              │          │        │戶李俊毅開戶資料及99│
   │    │      │              │          │        │年12月份交易明細表影│
   │    │      │              │          │        │本（警卷第125至135頁│
   │    │      │              │          │        │）                  │
   │    │      │              │          │        │                    │
   ├──┼───┼───────┼─────┼────┼──────────┤
   │12  │夏志惠│99年12月3日21 │2萬9989元 │華南銀行│被害人夏志惠於警詢中│
   │    │      │時1分許       │          │高雄桂林│之證述（警卷第83至85│
   │    │      │              │          │分行7652│頁）、郵政自動櫃員機│
   │    │      │              │          │00000000│交易明細表影本（警卷│
   │    │      │              │          │號      │第87頁）、華南商業銀│
   │    │      │              │          │        │行高雄桂林分行99年12│
   │    │      │              │          │        │月23日（99）華桂存字│
   │    │      │              │          │        │第0199號函附件帳號  │
   │    │      │              │          │        │008-000000000000存戶│
   │    │      │              │          │        │李俊毅開戶資料及99年│
   │    │      │              │          │        │12月份交易明細表影本│
   │    │      │              │          │        │（警卷第125至135頁）│
   ├──┼───┼───────┼─────┼────┼──────────┤
   │    │      │              │          │華南銀行│內政部警政署反詐騙諮│
   │13  │王淑美│99年12月3日20 │1萬2145元 │高雄桂林│詢專線記錄表一份（99│
   │    │      │時47分許      │          │分行7652│年12月3日報案紀錄， │
   │    │      │              │          │00000000│影二卷第63頁反面至64│
   │    │      │              │          │號      │頁）、華南商業銀行高│
   │    │      │              │          │        │雄桂林分行99年12月  │
   │    │      │              │          │        │23日（99）華桂存字第│
   │    │      │              │          │        │0199號函附件帳號    │
   │    │      │              │          │        │008-000000000000存戶│
   │    │      │              │          │        │李俊毅開戶資料及99年│
   │    │      │              │          │        │12月份交易明細表影本│
   │    │      │              │          │        │（警卷第135頁）     │
   │    │      │              │          │        │                    │
   │    │      │              │          │        │                    │
   ├──┼───┼───────┼─────┼────┼──────────┤
   │14  │黃美瑄│99年12月3日20 │現金存入  │永豐銀行│被害人黃美瑄於警詢中│
   │    │      │時27分許      │9萬8000元 │北高雄分│之證述（警卷第89至91│
   │    │      ├───────┼─────┤行042004│頁）、永豐銀行自動櫃│
   │    │      │99年12月3日   │現金存入  │105051號│員機交易明細表影本（│
   │    │      │              │2000元    │        │警卷第93頁）、永豐商│
   │    │      │              │          │        │業銀行北高雄分行99年│
   │    │      │              │          │        │12月27日永豐銀北高雄│
   │    │      │              │          │        │分行（099）字第00039│
   │    │      │              │          │        │號函附件帳號        │
   │    │      │              │          │        │807-00000000000000存│
   │    │      │              │          │        │戶李俊毅開戶資料及99│
   │    │      │              │          │        │年12月份交易明細表影│
   │    │      │              │          │        │本（警卷第137至149頁│
   │    │      │              │          │        │）                  │
   │    │      │              │          │        │                    │
   └──┴───┴───────┴─────┴────┴──────────┘
附表二：
（單位均為新臺幣）
┌──┬─────────────────────────┐
│編號│被告應履行內容                                    │
├──┼─────────────────────────┤
│1   │李俊毅應支付黃家柔59,978元，支付方式為：自100年9月│
│    │10 日起至清償日止，共分為22期，每月為1期，按月於每│
│    │月10日前給付2,500元（除最末期支付7,478元）。      │
├──┼─────────────────────────┤
│2   │李俊毅應支付黃慧玲29,988元，支付方式為：自100年9月│
│    │10 日起至清償日止，共分為20期，每月為1期，按月於每│
│    │月10日前給付1,500元（除最末期支付1,488元）。      │
├──┼─────────────────────────┤
│3   │李俊毅應支付許哲嘉22,016元，支付方式為：自100年9月│
│    │10 日起至清償日止，共分為22期，每月為1期，按月於每│
│    │月10日前給付1,000元（除最末期支付1,016元）。      │
├──┼─────────────────────────┤
│4   │李俊毅應支付黃美瑄100,000元，支付方式為：自100年9 │
│    │月10日起至清償日止，共分為22期，每月為1期，按月於 │
│    │每月10日前給付4,500元（除最末期支付5,500元）。    │
├──┼─────────────────────────┤
│5   │李俊毅應支付朱昇龍24,629元，支付方式為：自100年12 │
│    │月10日起至清償日止，共分為15期，每月為1期，按月於 │
│    │每月10日前給付1,600元（除最末期支付2,229元）。    │
└──┴─────────────────────────┘
本案論罪科刑法條：
中華民國刑法第339條（普通詐欺罪）
意圖為自己或第三人不法之所有，以詐術使人將本人或第三人之
物交付者，處 5 年以下有期徒刑、拘役或科或併科 1 千元以下
罰金。
以前項方法得財產上不法之利益或使第三人得之者，亦同。
前二項之未遂犯罰之。